臺灣臺中地方法院刑事判決　　　　　　　94年度易字第1635號
公　訴　人　臺灣臺中地方法院檢察署檢察官
被　　　告　甲○○
　　　　　　　　　　號7樓之1.
上列被告因竊盜案件，經檢察官聲請簡易判決處刑（九十四年度
偵字第一六九二號），本院認不宜以簡易判決處刑，改依通常程
序審理，判決如下：
    主    文
甲○○連續竊盜，處有期徒刑肆月，如易科罰金，以參佰元折算
壹日。
    犯罪事實
一、甲○○自民國八十九年二月十六日起（至九十二年十月九日
    離職），受僱於丁○○所經營位於台中市○○區○○路三段
    一五八之五十號「好佳亭」自助餐店為員工，擔任洗菜、打
    掃、包便當及為客人結帳工作，但不具有管理金錢之權限。
    竟基於意圖為自己不法所有之犯意聯絡，於九十二年七月八
    日下午二時三十分許、同年七月九日上午十一時許及同年十
    月二日下午二時許，趁丁○○及其妻丙○○○忙碌未及注意
    之際，在前開自助餐店之收銀台前，以徒手竊取放置於收銀
    台抽屜內及抽屜下方皮包內之現金，或從顧客處收取現金後
    竊取之，直接放人自己口袋內之方式，每次約竊取新台幣（
    下同）一千餘元。嗣經丁○○發覺每個月收短少情況有異，
    遂在該店內裝設監視錄影機，嗣查閱該監視錄影機所拍攝之
    畫面後，始查知上情。
二、案經被害人丁○○訴請臺灣臺中地方法院檢察署檢察官偵查
    後，聲請以簡易判決處刑。
    理    由
一、訊據被告甲○○固坦承自八十九年二月十六日起至九十二年
    十月九日止，受僱於告訴人丁○○上開自助餐，擔任員工，
    幫忙店務，惟自警詢至偵審時均矢口否認有何竊盜犯行，其
    於檢察官偵查時曾辯稱：「中午二點半以後，自助餐要休息
    ，但不關門，我都會主動把錢放在電鍋下，我就下班了，我
    有向老闆娘說這件事，錢都是老闆娘去拿的，拿過幾次我忘
    記了，我從來沒有拿過錢。」，於本院審理時又辯稱：「攝
    影機只是對桌子照，沒有照到全部的位置，店內的位置都沒
    有照到」云云。經查：
（一）前揭事實，業據告訴人丁○○於警詢、檢察官偵查及本院
      審理時指訴歷歷，告訴人丁○○於本院審理時詳為指稱：
      其所經營之「好佳亭」自助餐，每天約十點開始營業，其
      妻丙○○○每天均會先將總計五千元之一百元及五百元紙
      鈔放在櫃檯抽屜下的皮包內，櫃檯抽屜內則放置五十元零
      錢共五百元及十元零錢若干元，丙○○○大部分時間在後
      面廚房工作，有時侯到中午十二點客人比較多時，才會櫃
      檯前去幫忙，所以大部分都是被告在收錢。自九十二年開
      始每個月要付貨款的時候，發現現金都不夠支出，惟其經
      營成本並沒有變動，才發現收入有短少，每月約短少三萬
      至五萬元不等，因此才裝設監視器側錄，從監視器錄影中
      發現，有時候被告把一千元先放在皮包內，從皮包內拿錢
      找給客人之後，在從皮包內把一千元拿走，有時候會直接
      從抽屜內之零錢籃拿走錢，有時候被告也會從客人那裡收
      錢後，沒有放置於零錢籃內，直接將錢放入口袋等語；另
      證人丙○○○（即告訴人丁○○之妻，上開自助餐店老闆
      娘）於檢察官偵查時證稱：「好佳亭」自助餐廳每個月生
      意照常，營業額都固定，九十二年過完年後，平均每天大
      概少了一、二千元，經其觀看側錄錄影帶時，有看到自助
      餐廳上午客人比較少時，被告有從抽屜下面的皮包裡拿紙
      鈔放在她所穿的雨鞋裡，其確定這次被告有偷錢等語。而
      告訴人丁○○、證人丙○○○與被告素無怨隙，此為被告
      自承在卷，且觀諸全卷，證人丙○○○一直不願相信被告
      有竊盜之事，甚至因此與告訴人丁○○有所爭吵，直至其
      觀看錄影帶後，始於偵查時向檢察官證述被告確有竊取自
      助餐店內金錢之事，衡情證人丙○○○實無誣陷被告之可
      能；再以告訴人等係以經營自助餐為業，就每月營業額及
      成本知之甚詳，如係因物價波動或經營狀況變更所造成之
      收入減少，必當以減低成本或提高售價或改變經營方式以
      求獲得一定之利潤，惟在告訴人等營業成本、營業額固定
      及營業狀況正常情形下，收入竟大幅異常的減少，有所懷
      疑，才裝設錄影機，經蒐證後，始出面指訴、證述被告犯
      竊盜罪，顯見告訴人丁○○與證人丙○○○所為之指訴、
      證述，並非無的放矢，係有相當之證據，可堪採信。
（二）次查：經檢察官於九十四年四月十三日當庭勘驗告訴人丁○○所提出錄影帶發現：（一）九十二年七月八日十四時
      三十二分許，被告自畫面的左上方抽屜，取出部分的紙鈔
      及硬幣，放置於畫面的右方檯子上面，整理後全數帶走，
      由畫面正上方離開。（二）九十二年七月九日十一時五分
      許，被告蹲於畫面左上方抽屜前，站立之後，右手持紙鈔
      ，向畫面正下方離開。（三）九十二年十月二日十四時五
      分許，被告自顧客取得不詳之數目金錢後，並未放置於抽
      號屜內，即放置於自己右方口袋內，有勘驗筆錄一份在卷
      可稽（九十四年度偵字第一六九二號偵查卷第二五頁）。
      至被告雖辯稱會主動幫忙丙○○○把錢放在電鍋下，以防
      遭竊，及監視器攝錄範圍僅限於櫃臺附近云云，惟查被告
      於偵查中先是辯稱：不知道監視錄影畫面中的影像是怎麼
      回事及不確定畫面中其手上拿的是什麼東西云云；然於勘
      驗錄影帶後又改稱：錄影帶中之人雖係其本人無誤，但是
      都是空手離開監視器的側錄範圍；其後又再稱不知道其從
      抽屜內取走何物，有時候會取走紙張云云，在在可見其供
      詞反覆，違背常情，況被告工作時亦無取走櫃臺抽屜內紙
      張，或將錢財攜離櫃臺外之必要，是被告上開辯解，顯均
      係卸責之詞，無可採信。此外，復有上開自助餐店之監視
      錄影帶三捲扣案足資佐證。綜上所述，本件事證明確，被
      告犯行堪以認定。
二、核被告甲○○所為，係犯刑法第三百二十一條第一項普通竊
    盜罪。被告先後多次竊盜犯行，時間緊接，觸犯構成要件相
    同之罪名，顯係基於概括之犯意反覆為之，為連續犯，應依
    刑法第五十六條規定，以一罪論，並依法加重其刑。爰審酌
    被告不念雇主、員工間數年情誼，竟圖謀不勞而獲，竊取雇
    主財物，手段雖屬平和，惟未能與告訴人達成民事和解、賠
    償其損失，且犯罪後又砌詞飾過，顯乏認錯悔過之意，態度
    不佳等一切情狀，量處如主文所示之刑，並諭知易科罰金之
    折算標準。
據上論斷，應依刑事訴訟法第四百五十二條、第二百九十九條第
一項前段，刑法第五十六條、第三百二十條第一項、第四十一條
第一項前段，罰金罰鍰提高標準條例第一條前段、第二條，判決
如主文。
本案經檢察官乙○○到庭執行職務。
中　　華　　民　　國　　94　　年　　10 　 月　　31　　日
                  刑事第一庭  審判長法  官  李 平 勳
                                    法  官  周 瑞 芬
                                    法  官  曾 佩 琦
上正本證明與原本無異。
如不服本判決，應於送達後十日內向本院提出上訴狀（須附繕本
），上訴於臺灣高等法院臺中分院。
                                    書記官  賴淵瀛
中　　華　　民　　國　　94　　年　　10 　 月　　31　　日
附錄本案論罪科刑法條：
【刑法第三百二十條第一項】
  意圖為自己或第三人不法之所有，而竊取他人之動產者，為竊
  盜罪，處五年以下有期徒刑、拘役或五百元以下罰金。
